【裁判字號】    90,易,1102
【裁判日期】    901026
【裁判案由】    違反商標法
【裁判全文】
臺灣臺北地方法院刑事判決                          九十年度易字第一一二號
    公  訴  人  臺灣臺北地方法院檢察署檢察官
    被      告  甲○○
右列被告因違反商標法案件，經檢察官聲請簡易判決處刑（八十九年度偵字第二二二
九六號），本院認不宜以簡易判決處刑，應適用通常程序審理，本院判決如左：
    主  文
甲○○連續明知為意圖欺騙他人，於同一商品，使用相同於他人註冊商標之圖樣之商
品而販賣，處有期徒刑伍月，如易科罰金以參佰元折算壹日。
扣案之仿冒商品手機面板壹佰伍拾陸只，手機外殼肆拾只，手機套玖只均沒收。
    事  實
一、甲○○明知如附表一所示之「ＨＥＬＬＯ  ＫＩＴＴＹ」商標圖樣，係已經日商
    三麗鷗股份有限公司於民國七十年八月十六日起，向前經濟部中央標準局（現改
    制為經濟部智慧財產局）申請註冊核准登記，取得商標專用權，指定使用於如附
    表一之「專用商品」欄之專用商品，現仍在專用期間，且明知姓名不詳之推銷員
    所販賣之手機面板、手機外殼、手機套等為意圖欺騙他人，於同一商品，使用於
    如附表一所示之「ＨＥＬＬＯ  ＫＩＴＴＹ」商標圖樣之商品，竟基於販賣營利
    之概括犯意，於八十七年九月間，在臺北市○○路七十六號其所經營之「天龍興
    科技有限公司」（下稱天龍興公司）店內，向前揭不詳姓名之推銷員，以每只約
    新台幣（下同）二百元不等價格，販入有前揭商標圖樣之手機面板、手機外殼、
    手機套等商品，並陳列在天龍興公司內，且連續多次以每只三百元至五百元之價
    格，出售於不特定人牟利。嗣於八十九年九月八日下午三時三十分許，為警在上
    址當場查獲，並扣得仿冒商品手機面板一百五十六只、手機外殼四十只、手機套
    九只等物品。
二、案經日商三麗鷗股份有限公司訴由臺北市政府警察局中山分局報請臺灣台北地方
    法院檢察署檢察官偵查，聲請簡易判決處刑，本院認為不宜以簡易判決處刑，應
    適用通常程序審理。
    理  由
一、右揭事實，業經被告甲○○於警訊、偵查及本院審理中坦承不諱，核與告訴人之
    指訴相符，復有扣案仿冒如附表一所示之「ＨＥＬＬＯ  ＫＩＴＴＹ」商標圖樣
    之商品，包括手機面板一百五十六只、手機外殼四十只、手機套九只等物足資佐
    證，並有現場照片六張、經濟部中央標準局商標註冊證、扣案證物照片清冊、贓
    證物品清單、被告公司查詢資料單、鑑定報告書、行動電話套真品照片，及價格
    證明統一發票影本各乙份附卷可稽，足見被告前揭自白與事實相符，應可採信，
    事證明確，被告犯行洵堪認定，應予依法論科。
二、被告明知係意圖欺騙他人，於同一商品，使用相同於如附表一所示註冊商標圖樣
    之商品，猶陳列販賣，核其所為，係犯商標法第六十三條販賣仿冒商標商品罪。
    其陳列仿冒商標商品行為，為販賣仿冒商標商品行為所吸收，不另論罪；又被告
    先後多次販賣仿冒商標商品行為，時間緊接，方法相同，觸犯構成要件相同之罪
    名，顯係基於概括犯意反覆為之，為連續犯，依刑法第五十六條規定，以一罪論
    ，並加重其刑。爰審酌被告販賣仿冒商標商品，影響真正商標權所表彰之品質及
    商譽，造成商標專用權人之損失，並妨礙社會交易秩序，且所為損害我國國際名
    譽，及其犯罪動機、目的、手段、智識程度、生活狀況、販賣仿冒商標商品數量
    、犯罪後坦承犯行、態度尚稱良好等一切情狀，量處如主文所示之刑，並諭知易
    科罰金之折算標準，以資懲儆。又按被告犯罪後，刑法第四十一條業於九十年一
    月四日修正，同月十日公佈實施，該條第一項前段修正為：「犯最重本刑為五年
    以下有期徒刑以下之刑之罪，而受六個月以下有期徒刑或拘役之宣告，因身體、
    教育、職業、家庭之關係或其他正當事由，執行顯有困難者，得以一元以上三元
    以下折算一日，易科罰金」將得易科罰金之範圍擴大為最重本刑五年以下有期徒
    刑之罪，是被告犯罪後法律已有變更，雖本案被告所犯罪名法定刑度為一年已下
    有期徒刑、拘役或科或併科新台幣五萬元以下罰金之刑，依修正前刑法第四十一
    條規定，原得易科罰金，惟該法條既修正如上，仍屬法律變更，依刑法第二條第
    一項前段規定，應適用修正後之規定。扣案之仿冒如附表一所示之「ＨＥＬＬＯ
      ＫＩＴＴＹ」商標圖樣商品，包括手機面板一百五十六只、手機外殼四十只、
    手機套九只等物，均應依商標法第六十四條之規定宣告沒收。
據上論斷，應依刑事訴訟法第四百五十二條、第二百九十九條第一項前段、商標法第
六十三條、第六十四條、刑法第十一條前段、第二條第一項前段、第五十六條、第四
十一條第一項、罰金罰鍰提高標準條例第二條，判決如主文。
本案經檢察官絲漢德到庭執行職務
中      華      民      國      九十      年      十    月    二十六    日
                                      臺灣臺北地方法院智慧財產法庭
                                          法  官    蔡守訓
右正本證明與原本無異。
如不服本判決，應於判決送達後十日內向本院提出上訴狀(應抄附繕本)。告訴人
或被害人如對於本判決不服者，應具備理由請求檢察官上訴，其上訴期間之計算
係以檢察官收受判決正本之日期為準。
              書記官    林義盛
中      華      民      國      九十      年      十    月     三十     日
商標法第六十三條：
明知為前條商品而販賣、意圖販賣而陳列、輸出或輸入者，處一年以下有期徒刑、拘
役或科或併科新臺幣五萬元以下罰金。
商標法第六十四條
犯前二條之罪所製造、販賣、陳列、輸出或輸入之商品，不問屬於犯人與否，沒收之
。


司法院資訊處製作；財團法人民間司法改革基金會備份。
